### Cristhian Mario Vera Huamani

Full-Stack Web Developer

cristianmario092190@gmail.com | +51 928646027

Linkedin | GitHub

Desarrollador web full-stack con 5 años de experiencia trabajando en soporte, mantenimiento de equipos tecnológicos, atención al usuario en el manejo y problemas de los sistemas informáticos. Profesional orientado al trabajo colaborativo y con gran comunicación efectiva y asertiva, apasionado por la solución de problemas. Actualmente, en búsqueda de nuevos retos que permitan producir tecnologías que automaticen los procesos manuales y faciliten la labor de los usuarios hacia la producción.

# **HABILIDADES TÉCNICAS**

Javascript HTML CSS / SASS Git / Github

Ruby Rails React Scrum Framework

Node Python Relational Databases Redux

# **EXPERIENCIA**

### Corte Superior de Justicia de Apurímac - Entidad pública

Abancay, Peru

Entidad del sistema judicial del Perú encargada de administrar justicia a través de sus órganos jurisdiccionales.

Apoyo Administrativo - Area de Estadistica e Informatica

Julio 2018 - Junio 2023

Apoyo en Soporte Tecnico- Area de Estadistica e Informatica

Abril 2018 - Julio 2018

- Atender, resolver consultas e instruir al usuario en el manejo de los sistemas informáticos que maneja el poder judicial, el cual mejoró en la producción de los hitos estadísticos (autos, sentencias, audiencias, apelaciones)
- Reportar las incidencias y requerimientos de los sistemas informáticos del poder judicial para impulsar la mejora tecnológica en la institución en beneficio del personal jurisdiccional y administrativo.
- Participar en el desarrollo del diseño, codificación, pruebas y despliegue de la web institucional usando tecnología HTML5, BOOSTRAP, JAVASCRIPT con plantilla WORPRESS bajo un enfoque de desarrollo basado en SCRUM.

### **PROYECTOS**

<u>WEB PAGES - CSJAP</u>: una versión más amigable de la página web institucional orientado a mostrar la información en cuanto a la institución, y buscar de mejor manera los sistemas informáticos que cuenta el poder judicial para la ciudadanía, este proyecto se desarrollo en HTML, BOOSTRAP y JAVASCRIPT.

**SOMEPLASH:** una collecion de fotos por categoría en web, con el fin de poder mostrar imágenes al usuario y que ellos puedan dar sus comentarios respectivos, este proyecto se realizó utilizando en la parte Back End el framework ruby on rails (MVC) con base de datos POSTGRESQL y en tecnologías Front-End basado HTML5 y CSS.

**DOABLE**: una aplicación web para gestionar las tareas del usuario de acuerdo a su importancia, asimismo da la opción de marcar las tareas completas y el ordenamiento por alfabeto, fecha, pendientes e importantes. Este proyecto se realizó en javascript (single page application) consumiendo el API de de <u>heroku</u>.

# **EDUCACIÓN**

#### Codeable (www.codeable.la)

Lima, Perú

Intensive full-stack web development education program (full-time, 6 months)

Abancay, Perú

2023

Universidad Nacional Micaela Bastidas de Apurimac

abancay, i end

Ing. Informático y Sistemas

2010-2016

### **ADICIONAL**

• Lenguajes: Español nativo, Ingles basico.